【裁判字號】    98,簡上,1391
【裁判日期】    990129
【裁判案由】    恐嚇取財等
【裁判全文】
臺灣板橋地方法院刑事判決            98年度簡上字第1391號
上  訴  人
即  被  告  乙○○
上列上訴人因恐嚇取財等案件，不服本院中華民國98年10月12日
98年度簡字第1368號第一審簡易判決（聲請簡易判決處刑案號：
臺灣板橋地方法院檢察署98年度偵字第48號），提起上訴，本院
管轄之第二審合議庭判決如下：
    主  文
上訴駁回。
    事  實
一、乙○○於民國97年10月15日下午3 時40分許，見甲○○將車
    牌號碼7N-2599 號自用小客車停放在其所經營址設臺北縣新
    莊市○○路16號之輝鴻車業行前，因而心生不滿，迨甲○○
    返回其店門口擬駕車離去之際，竟意圖為自己不法之所有，
    手持其所有之鐵槌1 支，以甲○○將上開車輛阻擋在店門前
    ，影響其機車定檢生意為由，向甲○○恫稱：現在生意不好
    ，1 台車要新臺幣（下同）2,400 元，妳算算門口有幾輛車
    ，賠錢給伊等語，甲○○見狀稱要報警處理，乙○○復接續
    恫稱：妳若不將錢拿出來，伊就將車子的車窗玻璃全部打破
    等語，致使甲○○心生畏懼，嗣甲○○拒絕付款並撥打電話
    報警處理，乙○○隨即基於毀損他人之物之犯意，以前開鐵
    槌敲擊上開自用小客車前方之擋風玻璃左上方，致該擋風玻
    璃破損，足以生損害於甲○○。
二、案經甲○○訴由臺北縣政府警察局新莊分局報請臺灣板橋地
    方法院檢察署檢察官偵查後聲請簡易判決處刑。
    理  由
一、訊據上訴人即被告乙○○矢口否認有何恐嚇取財未遂或毀損
    之犯行，辯稱：伊的機車行門口是紅線區，告訴人在該處違
    規停車5 、6 個小時，到晚間才來取車，造成伊沒辦法做生
    意，告訴人來牽車時，伊是跟告訴人說她的車停這麼久，有
    3 台機車沒辦法進來驗車，1 台車檢驗費用80元，告訴人應
    賠償伊的損失240 元等語，是在和告訴人理論，沒有對告訴
    人恐嚇取財，也沒有打破告訴人車子的擋風玻璃，伊不知道
    該擋風玻璃為何會破掉，搞不好是早就破了或被路邊石頭弄
    破的云云。經查，告訴人甲○○曾於警詢時指稱：97年10月
    15日約15時40分，伊因為要去幸福路的臺灣大哥大門市繳費
    ，所以將車子停在對面機車行（新莊市○○路16號）門口，
    繳費完準備離開時，機車行老闆走過來，手上拿鐵鎚，用手
    擋住駕駛座門口不讓伊上車，說現在生意不好，1 台車要
    2,400 元，叫伊算算有幾台車，賠錢給他，伊當時心裡很害
    怕，說要報警，該老闆說你錢要不要拿出來，不然我就把你
    車子的車窗玻璃全部打破等語，伊心生恐懼，然後他就把車
    子前方擋風玻璃打破等語（見偵卷第6 頁），復於原審審理
    時以證人身份具結證稱：伊於97年10月15日下午3 點多把車
    停在被告店門要到臺灣大哥大繳費，大概不到10分鐘回來，
    也是3 點多回到車上，開車門要上車，被告拿鐵鎚不斷在伊
    頭上揮動，說1 台車2,400 元，叫伊算算裡面有幾台車，伊
    當時被他嚇到，伊要關車門被告也不給伊關車門，也叫伊不
    要打電話，說要將伊的玻璃打破，不會放過伊，伊很緊張、
    害怕，撥打110 報警，向警察說伊因為停車被人恐嚇，要警
    察馬上過來，警察說好，立刻派人過來，警察不到幾分鐘就
    到了，被告看伊報警，就將伊車窗玻璃打破等語（見原審卷
    第13頁正背面），核與證人即到場處理本案之員警丙○○於
    本院審理時到庭具結證稱：伊是接獲勤務中心通報，有違規
    停車的糾紛，伊到現場時有部車停在紅線，現場有1 名女子
    自稱是駕駛人，說她的車子擋風玻璃被機車行的負責人敲破
    ，伊問該名女子是什麼原因，她說她也不知道，只是把車子
    停在那邊，到對面電信公司繳費，出來就發現擋風玻璃被敲
    破，之後伊問機車行負責人即被告，為何要敲破該女子的車
    窗玻璃，車行負責人說因為車子已經停在他店門口半小時，
    導致他無法做生意，有營業損失，伊跟負責人說女子停車是
    停在道路，不是停在私人的地方，只是違規停車而已，不能
    敲破別人的車窗，負責人當時有說敲破車窗，我賠她就好了
    ，隨後那名女子也同意，大家就到旁邊思源路的汽車玻璃行
    估價，他們雙方透過玻璃行老闆協商，伊不知道有沒有和解
    ，伊到現場時，沒看到負責人手上有拿東西，但地上有1 把
    榔頭（鐵鎚），是在車行前紅磚人行道上，在該女子車輛右
    前方，伊沒有將鐵鎚扣案，有請同事當場拍照，伊是跟同事
    說鐵鎚不要碰，先拍照，這是敲破車窗的鐵鎚，伊在現場有
    看到告訴人擋風玻璃的左上角有敲擊的痕跡，且有破裂，伊
    在現場詢問被告時，被告有承認是他敲破玻璃的，就是用照
    片所示的鐵鎚敲破玻璃等語（見本院99年1 月12日審判筆錄
    ）；及證人即另1 位到場處理本案之員警張駿逸於原審審理
    時到庭具結證稱：當時分局的勤務中心通報，有報案人打
    110 ，大約是下午3 點20分左右，時間不確定，當時伊在處
    理另外1 件傷害案件，有另外的同仁丙○○先去處理，伊在
    20分鐘後到達現場，看到機車行老闆與報案人甲○○都在人
    行道上，伊到場時他們沒有在吵，蔡警員有先告訴伊，汽車
    都還停在現場，同仁（丙○○）說他們因為停車糾紛而爭吵
    ，被告表示告訴人的車子停在他的車行前阻擋他做生意，因
    此而起爭執等語（見原審卷第26頁背面、第27頁）大致相符
    ，並有上開車輛擋風玻璃破損照片2 張及鐵鎚照片1 張附卷
    可稽；此外，參以由卷附勤務中心電話紀錄表、警員工作紀
    錄表及被告提出之中華電信股份有限公司通話明細報表（電
    話號碼為00000000號，客戶名稱為乙○○，見原審卷第9 、
    39-41 頁）觀之，被告曾於97年10月15日15時16分、15時28
    分以上揭00000000號電話撥打至新莊拖吊場（電話號碼0000
    0000）共2 次，另於同日15時30分以00000000號電話撥打至
    新莊和平拖吊場（電話號碼00000000）1 次，其後即未再撥
    打電話至上開各拖吊場，而警方勤務中心接獲本件電話報案
    時間為同日15時44分，證人丙○○、張駿逸則係於同日14時
    至16時之間負責巡邏勤務之際前往臺北縣新莊市○○路16號
    處理本件車輛毀損糾紛，核與告訴人所稱當時下午3 時多將
    車停放在被告店門口後，到對面臺灣大哥大繳費，不到10分
    鐘回到車旁，而後遭被告對之恐嚇、持鐵槌毀損其車輛擋風
    玻璃，旋即報警處理之時間歷程相符，顯見本案發生時間確
    為97年10月15日15時40分許，告訴人並無將車輛停放在被告
    店門口數小時，到晚間才來取車之情形等情，足認被告辯稱
    告訴人車輛停在店門口數小時，到晚間才來取車，妨礙伊作
    生意，才向她要求賠償云云，與事實不符，僅係其恐嚇取財
    之藉詞，告訴人所述案發經過堪予採信，被告否認有本件恐
    嚇取財未遂及毀損犯行，並不足採。本件事證明確，被告前
    開犯行已堪認定。
二、核被告所為，係犯刑法第346 條第3 項、第1 項之恐嚇取財
    未遂罪及同法第354 條之毀損罪。其所犯上開2 罪間，犯意
    各別、罪名不同，應分論併罰。被告已著手於恐嚇取財犯行
    之實行，惟未取得財物而未遂，爰依未遂犯之規定減輕其刑
    。本件原審以被告罪證明確，予以論罪科刑，並就量刑部分
    ，審酌被告犯罪情節、素行、犯罪動機、目的、手段、犯後
    態度等一切情狀，就恐嚇取財未遂部分量處有期徒刑4 月，
    毀損部分量處拘役30日，並分別諭知易科罰金之折算標準，
    另依刑法第38條第1 項第2 款規定，對被告所有用以毀損告
    訴人車輛擋風玻璃之鐵鎚1 支宣告沒收，其認事用法俱無不
    合，量刑亦甚妥適，被告以其無恐嚇取財未遂及毀損犯行為
    由提起上訴，指摘原判決不當，並無可採，其上訴為無理由
    ，應予駁回。
據上論斷，依刑事訴訟法第455 條之1 第1 項、第3 項、第368
條，判決如主文。
本案經檢察官王家春到庭執行職務。
中    華    民    國    99    年    1     月    29    日
                刑事第十八庭  審判長法  官  汪怡君
                                    法  官  楊仲農
                                    法  官  楊筑婷
以上正本證明與原本無異。
不得上訴。
中    華    民    國    99    年    1     月    29    日
                                    書記官  傅淑芳
附錄本案論罪科刑法條：
刑法第346條
意圖為自己或第三人不法之所有，以恐嚇使人將本人或第三人之
物交付者，處6 月以上5 年以下有期徒刑，得併科1 千元以下罰
金。
以前項方法得財產上不法之利益，或使第三人得之者，亦同。
前二項之未遂犯罰之。
刑法第354條
毀棄、損壞前二條以外之他人之物或致令不堪用，足以生損害於
公眾或他人者，處2 年以下有期徒刑、拘役或5 百元以下罰金。

司法院資訊處製作；財團法人民間司法改革基金會備份。
